最高法院刑事判決　　　　　　　　　　　　　　　　九十三年度台非字第一六一號
　　上訴人　最高法院檢察署檢察總長
　　被　告　甲○○
　　　　　　　　　　（現在台灣台中監獄執行中）
右上訴人因被告違反毒品危害防制條例等罪案件，對於台灣台南地方法院中華民國九
十二年十月三十一日第一審確定判決（九十二年度訴字第五五六號，起訴案號：台灣
台南地方法院檢察署九十二年度毒偵字第六三一號）認為部分違法，提起非常上訴，
本院判決如左：
    主  文
原判決關於甲○○主刑部分撤銷。
甲○○連續施用第一級毒品，處有期徒刑壹年；又連續施用第二級毒品，處有期徒刑
捌月；又持有第二級毒品，處有期徒刑貳月。應執行有期徒刑壹年伍月。
    理  由
非常上訴理由稱：「按受有期徒刑之執行完畢，或受無期徒刑或受有期徒刑一部之執
行而赦免後，五年以內再犯有期徒刑以上之罪者，始為累犯，刑法第四十七條定有明
文。查本件被告甲○○於民國八十九年六月二日至九十年五月七日，係依台灣高等法
院台南分院八十九年度毒抗字第二一號毒品危害防制條例案件，諭知令入戒治處所施
以強制戒治壹年之裁定，執行強制戒治壹年，並非受有期徒刑之執行，有台灣台南地
方法院檢察署八十九年度執緝字第四三○號卷附戒治處分執行指揮書可稽，（台灣高
等法院被告全國前科紀錄表誤植為執行有期徒刑壹年），乃原審誤以被告係於九十年
五月七日執行有期徒刑壹年完畢後，五年內再犯本件施用毒品等罪，而論以累犯，顯
屬違背法令。案經確定，且於被告不利，爰依刑事訴訟法第四百四十一條、第四百四
十三條提起非常上訴，以資糾正」等語。
本院按受有期徒刑之執行完畢，或受無期徒刑或有期徒刑一部之執行而赦免後，五年
以內再犯有期徒刑以上之罪者，為累犯，加重本刑至二分之一，刑法第四十七條固定
有明文。惟查本件被告甲○○於八十九年六月二日至九十年五月七日所執行，係台灣
台南地方法院檢察署檢察官依台灣高等法院台南分院八十九年度毒抗字第二一號裁定
，令入戒治處所施以強制戒治壹年，指揮執行強制戒治壹年，並非受有期徒刑之執行
，有前開檢察署八十九年度執緝字第四三○號卷附戒治處分執行指揮書可稽。被告自
九十一年八月十五日起至九十二年八月十日止連續施用第一級毒品海洛因，自九十二
年三月間某日起至同年五月間某日止連續施用第二級毒品安非他命，九十二年三月三
十一日非法持有第二級毒品大麻，即與累犯之規定不符。乃原判決疏察，誤依累犯規
定論處，並加重其刑，顯有適用法則不當之違背法令。案經確定，且不利於被告，非
常上訴意旨執以指摘，洵有理由，自應由本院將該判決關於被告主刑部分予以撤銷改
判，並就其所犯之罪酌情量處如主文第二項所示之刑，以資救濟。至原判決從刑沒收
部分，上訴意旨並未指及，附予敘明。
據上論結，應依刑事訴訟法第四百四十七條第一項第一款但書，毒品危害防制條例第
十條第一項、第二項、第十一條第二項，刑法第十一條前段、第五十六條、第五十一
條第五款，判決如主文。
中　　　華　　　民　　　國　　九十三　　年　　　七　　　月　　　八　　　日
                              最高法院刑事第八庭
                                  審判長法官  陳　炳　煌
                                        法官  陳　世　雄
                                        法官  韓　金　秀
                                        法官  吳　信　銘
                                        法官  徐　文　亮
      右正本證明與原本無異
                                              書  記  官
中　　　華　　　民　　　國　　九十三　　年　　　七　　　月　　 二十 　　日
                                                                        Ａ
